臺灣基隆地方法院民事裁定　
110年度抗字第18號
抗  告  人
即  債務人  郭心妮  
相  對  人
即  債權人  高文郁  
上列當事人間請求本票裁定准許強制執行事件，抗告人對於中華
民國110年2月3日本院司法事務官所為110年度司票字第38號裁定
提起抗告，本院第二審合議庭裁定如下：
    主  文
抗告駁回。
抗告程序費用由抗告人負擔。
    理  由
一、抗告意旨略以：如附表所示之本票2紙(下合稱系爭本票)之
    發票日期係偽造、變造，並非由抗告人所親簽；且抗告人從
    未認識相對人，為此，提起本件抗告，求為廢棄原裁定等語
    。
二、按在票據上簽名者，依票上所載文義負責；又執票人向本票
    發票人行使追索權時，得聲請法院裁定後強制執行。票據法
    第5條第1項、第123條分別定有明文。又按本票執票人，依
    票據法第123條規定，聲請法院裁定許可對發票人強制執行
    ，係屬非訟事件，此項聲請之裁定，及抗告法院之裁定，僅
    依非訟事件程序，以審查強制執行許可與否，並無確定實體
    上法律關係存否之效力，如發票人就票據債務之存否有爭執
    時，應由發票人提起確認之訴，以資解決(最高法院57年度
    台抗字第76號裁判要旨參照)。
三、經查，相對人主張其執有抗告人所簽發如附表所示之系爭本
    票，並免除作成拒絕證書，詎屆期提示未獲付款，依票據法
    第123條聲請裁定准許強制執行等情，業據其提出系爭本票
    為證，系爭本票既已依票據法規定記載法定應記載事項，即
    為有效之本票，原裁定予以准許，即無不合。至抗告人執前
    開抗告意旨提出抗告，惟抗告人所稱無論屬實與否，核屬對
    票據原因關係存否之實體事項抗辯，依據前揭裁判意旨，該
    部分主張乃實體法律關係之爭執，應由抗告人另提起確認之
    訴以資解決，是抗告人執此提起抗告，求予廢棄，為無理由
    ，應予駁回。
四、依非訟事件法第46條、第21條第2項，民事訴訟法第495條之
    1第1項、第449條第1項、第95條、第78條，裁定如主文。
中　　華　　民　　國　　110 　年　　8 　　月　　25　　日
                  民事審判長  法  官  黃梅淑
　　　　　　　　　
                              法  官  高偉文
　　　　　　　　　　　　　　　
                              法  官  徐世禎
以上正本係照原本作成。
本裁定除以適用法規顯有錯誤為理由，且經本院以所涉及之法律
見解具有原則上之重要性而許可外，不得再抗告。如提起再抗告
，應於收受後10日內委任律師或具有律師資格之人為代理人向本
院提出再抗告狀，並繳納再抗告費新臺幣1,000元。
中　　華　　民　　國　　110 　年　　8 　　月　　25　　日
                              書記官  張雅婷
附表：110年度抗字第18號     編號 發票日（民國） 票面金額  （新臺幣） 提示日即利息起算日 （民國） 票據號碼  １ 109年12月31日 500,000元 109年12月31日 CH0000000  ２ 109年12月31日 300,000元 109年12月31日 CH0000000